【裁判字號】    97,上易,63
【裁判日期】    970213
【裁判案由】    詐欺
【裁判全文】
臺灣高等法院臺中分院刑事判決          97年度上易字第63號
上  訴  人  臺灣臺中地方法院檢察署檢察官
被      告  甲○○
                      3樓
上列上訴人因被告詐欺案件，不服臺灣臺中地方法院96年度易字
第4812號中華民國96年11月14日第一審判決（起訴案號：臺灣臺
中地方法院檢察署96年度偵字第18029號），提起上訴，本院判
決如下：
    主  文
上訴駁回。
    理  由
一、本案經本院審理結果，認第一審判決認事用法均無不當，應
    予維持，並引用第一審判決書記載之證據及理由（如附件）
    。
二、檢察官上訴意旨略以：(1)被告於寄交3張金融卡及密碼與自
    稱「劉志中」之人前，已2次依劉志中之指示前往自動櫃員
    機將其帳戶內之存款7575元、10289元轉匯入他人帳戶，至
    此，依一般人正常之反應，理應早發覺受騙，而被告竟繼續
    依劉志中之要求郵寄3張金融卡及密碼給對方，目的僅在僥
    倖期待對方能將其匯出之款項再轉回來，結果期待當然落空
    。(2)被告具有大學畢業之知識水準，其主觀上必有如存款轉
    不回來，則金融卡若不幸淪為不法人士詐財之工具，亦不違
    背其本意之認識，因此，被告應具有幫助他人詐欺之不確定
    故意云云。
三、經查：原審已於理由中說明認定被告不具有幫助詐欺之故意
    之理由，檢察官所執上訴之理由，並不能排除被告有因受騙
    而寄交3張金融卡及密碼予劉志中之可能性存在，既然證據
    無法證明被告確實有幫助詐欺集團詐騙之犯意存在，依罪疑
    惟輕之法則，自應為被告有利之認定。至被告是否具有大學
    之學歷，僅能說明被告之知識水準具有一定之程度，比較一
    般人而言有較高之判斷能力而已，尚不足以此即推論具有大
    學學歷者均不會受騙之結論，故檢察官此項上訴理由僅能做
    為本院綜合判斷原因之一而已，尚不足以此即認定被告有
    本件犯罪之故意。又被告於96年5月月11日某時，將其向台
    中商業銀行台北分行所申請帳號000000000000號、台北富邦
    銀行仁愛分行所申請帳號000000000000號、台中巿第二信用
    合作社松竹分社所申請帳號00000000000000號（即本案之帳
    戶）帳戶之提款卡3張及密碼，郵寄交付予詐欺集團成員人
    使用。嗣該詐欺集團成員，則於96年5月3日在聯合報廣告欄
    刊登「花旗郵貼人員」廣告，被害人陳淑芳於同月15日、16
    日匯款8,000元、12,000元、10,000元、20,000元、6, 000
    元及3,000元至上揭甲○○之台中商業銀行台北分行之帳戶
    ，上開款項旋即遭詐騙集團成員提領完畢事實部分，業經檢
    察官偵查終結，認定被告所涉犯刑法第30條第1項、同法第
    339條第1項之幫助詐欺取財罪嫌不足而予以不起訴處分確定
    ，此有台灣板橋地方法院檢察署檢察官96年度偵字第20844
    號不起訴處分書在卷可憑。
四、綜上所述，公訴人所舉之證據，既均不足以證明被告有何幫
    助詐欺之故意存在，依法自應為有利被告之認定。故原審以
    不能證明被告有何幫助詐欺犯罪之故意，而為被告無罪之諭
    知，其認事用法均無違誤，公訴人提起上訴，為無理由，應
    予駁回。
三、據上論斷，應依刑事訴訟法第373條、第368條，判決如主文
    。
本案經檢察官乙○○到庭執行職務。
中    華    民    國    97    年    2    月  13    日
            刑事第十一庭  審判長法  官  陳  朱  貴
                                法  官  胡  文  傑
                                法  官  何  志  通
上列正本證明與原本無異。
不得上訴。
                                書記官  高  麗  淇
中    華    民    國    97    年    2    月  13    日


司法院資訊處製作；財團法人民間司法改革基金會備份。
